【裁判字號】    91,易,4081
【裁判日期】    921212
【裁判案由】    竊盜
【裁判全文】
臺灣高雄地方法院刑事判決                        九十一年度易字第四八一號
    公  訴  人  臺灣高雄地方法院檢察署檢察官
    被      告  卯○○
    被      告  寅○○
右列被告因竊盜案件，經檢察官聲請簡易判決處刑（九十一年度偵字第七三０三號、
第八五五九號），本院認為不宜簡易判決處刑（九十一年度鳳簡字第八一九號），改
依通常程序審理，暨移
號、第二三九八二號、第二０四五四號、九十二年度偵字第九二九號、第九八０三號
及台灣屏東地方法院檢察署九十一年度偵字第五九三八號），判決如左：
    主  文
卯○○連續攜帶兇器、逾越牆垣竊盜，處有期徒刑壹年拾月。扣案之機車鑰匙壹支、
Ｔ型板手壹支均沒收之。
寅○○連續結夥三人以上竊盜，處有期徒刑壹年貳月。扣案之機車鑰匙壹支沒收之。
    事  實
一、卯○○、寅○○各基於意圖為自己不法之所有之概括犯意，於附表一、二所示之
    時間、地點、方式，連續為附表一、二所示之竊盜行為，嗣為警分別於附表一、
    二所示之時間、地點查獲。
二、案經高雄縣政府警察局林園分局報告台灣高雄地方法院檢察署檢察官偵查而聲請
    簡易判決處刑及併送併案審理。
    理  由
一、訊據被告卯○○對於附表一編號一至五之犯罪事實均坦承不諱（參見本院九十二
    年十二月二日審判筆錄，審理卷第二百三十二頁至二百三十六頁），核與共犯羅
    致和、乙○○、林建發供述及證述情節相符；又附表一編號一至五所示之物品於
    右開時、地失竊之事實，有被害人甲○○、丁○○、壬○○、己○○於警詢時陳
    明在卷；而上開失竊物品現均已發還上開被害人保管之事實，則有贓物領據認領
    收據四份在卷可稽，並有車輛竊盜查詢車輛認可資料及車輛失竊報案證明單各一
    紙、犯罪所用之機車鑰匙一支附卷可憑，足認被告卯○○上開自白與事實相符，
    堪信為真實。至於附表一編號六及編號七部分，被告卯○○雖坦承有竊盜之犯行
    ，但辯稱並未有逾越牆垣或持Ｔ型板手竊取之行為等語，然查，被告卯○○於本
    院審理時曾坦承係以爬圍牆之方式竊取附表一編號六之電纜線（參見本院九十二
    年七月十四日審判筆錄），另依警卷所附案發現場之照片長春人造樹脂股份有限
    公司外之圍牆並無施工之情形（參見警卷第五頁），另被告卯○○於警、偵訊中
    均坦承係以扣案之Ｔ型板手竊取附表一編號七之機車（參見九十一年十二月三十
    一日高雄縣警察局鳳山分局埤頂所警訊筆卷及九十二年度偵字第九二九號偵查卷
    第十頁），復有Ｔ型板手一支扣案在足憑；而該Ｔ型板手前端確如一般鑰匙之形
    狀，有照片二幀在卷可稽；此外附表一編號六所竊取之物品業已發還被害人，有
    贓物領據一紙在卷可按，並有車輛竊盜查詢車輛認可資料及車輛失竊報案證明單
    各一紙附卷足憑，足認被告卯○○上開所辯應屬卸責之詞，不足採信。本案事證
    應屬明確，被告卯○○之犯行應堪認定，應依論科。
二、訊據被告寅○○對於附表二所示之犯罪事實均坦承不諱；又附表二所示之物品於
    右開時、地失竊之事實，有被害人未○○、葉文濤、子○○於警詢時陳明在卷；
    而上開失竊物品現均已發還上開被害人保管之事實，則有贓物認領保管單三紙、
    在卷可稽，並有車輛失竊報案證明單一紙、犯罪所用之機車鑰匙一支及案發現場
    照片四幀附卷可憑，足認被告寅○○上開自白與事實相符，堪信為真實。本案事
    證應屬明確，被告寅○○之犯行應堪認定，應依論科。
三、按「刑法第三百二十一條第一項第三款規定之兇器，其種類並無限制，凡客觀上
    足對人之生命、身體構成威脅，具有危險性之兇器均屬之，且祗須行竊時攜帶此
    種具有危險性之兇器為已足，並不以攜帶之初有行兇之意圖為必要。」，最高法
    院七十九年度臺上字第五二五三號判例意旨可資參照。查被告卯○○於附表一編
    號七所示之竊盜事實，其所持以行竊之Ｔ型板手乙支，乃係長約五公分，具有相
    當鋒利及硬度之金屬利器，有卷附照片二幀在卷可稽，在客觀上足對人之生命、
    身體、安全構成威脅，應屬具有危險性之兇器無訛。核其所為，係犯刑法第三百
    二十一條第一項第三款之攜帶兇器竊盜罪。核被告卯○○就附表一編號一至五之
    犯罪事實，均係犯刑法第三百二十條第一項竊盜罪；就附表一編號六所示之犯罪
    事實係犯刑法第三百二十一條第一項第二款逾越牆垣竊盜罪。被告卯○○與羅致
    和、乙○○、林建發間分別就附表一編號二、三、四所示犯罪事實，有犯意聯絡
    及行為分擔，為共同正犯。被告卯○○先後多次竊盜犯行，時間緊接，所犯之犯
    罪基本構成要件相同，顯係基於概括犯意為之，應依刑法第五十六條之規定論以
    攜帶兇器逾越牆垣竊盜一罪，並加重其刑。再者，附表一編號二至七所示之竊盜
    犯行，聲請簡易判決處刑意旨雖未論及，但與其所指附表一編號一之竊盜犯行有
    連續犯之裁判上一罪之關係，已如上述，應為該聲請簡易判決處刑效力所及，本
    院自應併予審判，附此敘明。
四、另按刑事訴訟法第三百條所謂變更法條，係指罪名之變更，行為態樣雖有既遂未
    遂之分，但罪名並無變更，即無庸引刑事訴訟法第三百條變更檢察官起訴之法條
    ，最高法院八十七年度臺上字第三二三四號裁判意旨參照。復就竊盜罪既遂與未
    遂之區別，以所竊之物已否移入自己實力支配下為標準，被告寅○○就附表二編
    號一之犯罪事實，認被告寅○○已將鋁門窗三個竊取後堆置於一樓，該鋁門窗實
    已置於被告寅○○實力支配之下，尚不得以被告寅○○未將鋁門窗搬運至自小貨
    車上，即認被告寅○○竊盜行為尚屬未遂，公訴人認被告上開犯行係屬竊盜未遂
    ，容有未洽，應予更正。核被告寅○○就附表二編號一、二所示之犯罪事實，均
    係犯刑法第三百二十條第一項竊盜罪；就附表二編號三所示之犯罪事實，係犯刑
    法第三百二十一條第一項第四款結夥三人以上竊盜罪。被告寅○○就附表二編號
    三所示之犯罪事實，與乙○○及真實姓名不詳綽號「小黑」之成年男子間有犯意
    聯絡及行為分擔，為共同正犯。被告寅○○先後三次竊盜犯行，時間緊接，所犯
    之犯罪基本構成要件相同，顯係基於概括犯意為之，應依刑法第五十六條之規定
    論以情節較重之結夥三人以上竊盜一罪，並加重其刑。再者，附表二編號二至三
    所示之竊盜犯行，聲請簡易判決處刑意旨雖未論及，但與其所指附表二編號一之
    竊盜犯行有連續犯之裁判上一罪之關係，已如上述，應為該聲請簡易判決處刑效
    力所及，本院自應併予審判，附此敘明。
五、本院審酌被告二人於短期內連續多次竊盜，業已造成社會治安嚴重敗壞，且被告
    卯○○以翻越牆垣、攜帶兇器方式行竊，另被告寅○○亦以結夥三人以上方式行
    竊，更使被害人之心理易生恐懼，令其擔憂將有再度受害之可能，被告對被害人
    精神上所造成之不良影響，不可謂輕微，惟考量被告二人坦承大部分犯行，犯後
    態度尚屬良好，而該遭竊之物大部分均已發還前揭被害人保管，所生實害尚屬輕
    微等一切情狀，量處如主文所示之刑，以資懲儆。此外，扣案之被告卯○○所有
    機車鑰匙一支及Ｔ型板手一支、被告寅○○所有機車鑰匙一支，均係供犯罪所用
    之物，業據被告供明在卷，爰依刑法第三十八條第一項第二款，併予宣告沒收。
六、至於公訴人另併案審理部分：
（一）附表三編號一、二、六部分：依公訴人補充理由（二）所載，此部份犯罪事實
      所依據之證據為被害人己○○、庚○○、午○○之陳述及共犯乙○○、丑○○
      之供述為據，惟查：被告卯○○堅決否認有附表三編號一所示之犯行，而被害
      人己○○、庚○○、午○○之陳述僅係說明有遭竊盜之事實，但並不能證明係
      何人所竊取；而共犯乙○○、丑○○於本院審理時亦均否認有與被告卯○○為
      附表三編號一、二、六部分所示之犯行（參見本院九十二年八月五日及同年十
      二月二日審判筆錄），另共犯丑○○亦於警訊中未曾供述有附表三編號一、二
      、六所示之犯行；依刑事訴訟法第一百五十六條第二項規定：被告或共犯之自
      白不得作為有罪判決之唯一證據，仍應調查其他必要之證據，以察其是否與事
      實相符。其立法意旨乃在防範被告或共犯自白之虛擬致與事實不符，故對自白
      在證據上之價值加以限制，明定須藉補強證據以擔保其真實性（參見最高法院
      九十二年度五０二七號判決意旨）。今本件共犯乙○○、丑○○之陳述先後已
      有不一，且亦無其他補強證據擔保共犯乙○○、丑○○之自白具有真實性，自
      難僅以該有瑕疵之共犯自白認定被告卯○○有附表三編號一、二、六所示之犯
      行。
（二）附表三編號三、四、五部分：依公訴人補充理由（二）所載，此部份犯罪事實
      所依據之證據為被害人癸○○之陳述及共犯巳○○之供述為據，惟查：被告寅
      ○○堅決否認有附表三編號三、四所示之犯行，而被害人癸○○之陳述僅係說
      明有多次遭竊盜之行為，但並不能證明係何人所竊取；而共犯巳○○、乙○○
      、辛○○於本院審理時亦均否認有與被告寅○○為附表三編號三、四、五部分
      所示之犯行（參見本院九十二年八月五日、八月十九日及同年十二月二日審判
      筆錄），另共犯辛○○亦於警偵訊時均否認有附表三編號三所示之犯行，而共
      犯乙○○亦於警偵時未曾供述有與被告寅○○為附表三編號四、五之犯行；依
      刑事訴訟法第一百五十六條第二項規定：被告或共犯之自白不得作為有罪判決
      之唯一證據，仍應調查其他必要之證據，以察其是否與事實相符。其立法意旨
      乃在防範被告或共犯自白之虛擬致與事實不符，故對自白在證據上之價值加以
      限制，明定須藉補強證據以擔保其真實性（參見最高法院九十二年度五０二七
      號判決意旨）。今本件共犯之巳○○之陳述先後已有不一，且亦無其他補強證
      據擔保共犯巳○○於警訊之自白具有真實性，自難僅以該有瑕疵之共犯自白認
      定被告寅○○有附表三編號三、四、五所示之犯行。
（三）公訴人移送併辦如附表三所示之事實，公訴人就此部分所舉之證據尚不足以使
      本院獲得被告卯○○、寅○○有罪之確信，此外復查無其他積極證據足認被告
      二人確有附表三所示之犯行，惟因此部分公訴人認與前開論罪科刑部分屬連續
      犯之裁判上一罪之關係，爰不另為無罪之諭知，附此敘明。
據上論斷，應依刑事訴訟法第四百五十二條、第二百九十九條第一項前段，刑法第二
十八條第、第三百二十一條第一項第二款、第三款、第四款、第五十六條、第三十八
條第一項第二款，判決如主文。
本案經檢察官戊○○到庭執行職務。
中      華      民      國      九十二    年    十二    月    十二      日
                                臺灣高雄地方法院刑事庭
                          審判長法官  邱明弘
                                          法官  王雅苑
                                          法官  廖建瑜
右正本證明與原本無異。
如不服本判決，應於判決送達後十日內，向本院提出上訴狀。
                                        書記官  王翌翔
中      華      民      國      九十二    年    十二    月    十二      日
中華民國刑法第三百二十一條
犯竊盜罪而有左列情形之一者，處六月以上、五年以下有期徒刑：
一  於夜間侵入住宅或有人居住之建築物、船艦或隱匿其內而犯之者。
二  毀越門扇、牆垣或其他安全設備而犯之者。
三  攜帶兇器而犯之者。
四  結夥三人以上而犯之者。
五  乘火災、水災或其他災害之際而犯之者。
六  在車站或埠頭而犯之者。
前項之未遂犯罰之。
┌───────────────────────────────────┐
│附表一卯○○部分                                                      │
├───┬─────┬──────┬───────────┬──────┤
│編號  │犯罪時間  │犯罪地點    │竊盜行為              │所犯法條    │
├───┼─────┼──────┼───────────┼──────┤
│一    │九十一年四│高雄縣大寮鄉│徒手竊取甲○○所有延長│刑法第三百二│
│      │月二日下午│內坑村仁德路│線一組                │十條第一項竊│
│      │十時四十五│十三之三號後│                      │盜罪        │
│      │分許      │方一處施工中│                      │            │
│      │          │之工地      │                      │            │
├───┼─────┼──────┼───────────┼──────┤
│二    │九十一年八│高雄縣大寮鄉│與羅致和共同基於意圖為│同右        │
│      │月八日下午│中興路四巷一│自己不法所有之犯意聯絡│            │
│      │八時許    │八號旁空地  │及行為分擔共同竊取吳瑞│            │
│      │          │            │宏所有白鐵門二扇，得手│            │
│      │          │            │後運至高雄縣大寮鄉興中│            │
│      │          │            │巷一號崙嘉資源回收場，│            │
│      │          │            │以新台幣（下同）九百元│            │
│      │          │            │代價販售予回收場負責人│            │
│      │          │            │陳嘉豐，所得贓款二人朋│            │
│      │          │            │分                    │            │
├───┼─────┼──────┼───────────┼──────┤
│三    │九十一年九│在高雄縣鳳山│與乙○○共同基於意圖為│同右        │
│      │月三日上午│市○○路○段│自己不法所有之犯意聯絡│            │
│      │某時許    │一號東興鐵材│及行為分擔共同竊取東興│            │
│      │          │行          │鐵材行之鋼鐵，得手後復│            │
│      │          │            │載往前開崙嘉資源回收場│            │
│      │          │            │銷贓。                │            │
├───┼─────┼──────┼───────────┼──────┤
│四    │九十一年九│分別在高雄縣│與林建發基於共同基於意│同右        │
│      │月三日上午│鳳山市○○路│圖為自己不法所有之犯意│            │
│      │四時許及四│一段七巷路旁│聯絡及行為分擔，先至東│            │
│      │時四十五分│及建國路一段│興鐵材行竊取鐵材五十二│            │
│      │許        │一號東興鐵材│公斤，得手後為搬運上開│            │
│      │          │行          │贓物，另由卯○○以其所│            │
│      │          │            │有之機車鑰匙竊取停放在│            │
│      │          │            │路旁壬○○所有車牌號碼│            │
│      │          │            │碼Ｅ三─八三九０號之自│            │
│      │          │            │用小貨車，林建發在旁把│            │
│      │          │            │風，得手後復至東興鐵材│            │
│      │          │            │行搬運竊得鐵材上車，惟│            │
│      │          │            │因該自小貨車無法發動，│            │
│      │          │            │為警當場查獲，並扣得機│            │
│      │          │            │車鑰匙一把。          │            │
├───┼─────┼──────┼───────────┼──────┤
│五    │九十一年十│高雄縣鳳山市│意圖為自己不法所有以自│同右        │
│      │月二十八日│誠德街一０四│備鑰匙竊取辰○○所有車│            │
│      │上午十一時│號前        │牌號碼ＯＯＳ─０七八號│            │
│      │三十分許  │            │之重型機車一部，得手後│            │
│      │          │            │借予丙○○騎乘，而於九│            │
│      │          │            │十一年十月二十八日下午│            │
│      │          │            │一時三十分許，在嘉崙資│            │
│      │          │            │源回收場前，為警查獲。│            │
├───┼─────┼──────┼───────────┼──────┤
│六    │九十一年十│高雄縣大寮鄉│意圖為自己不法之所有，│刑法第三百二│
│      │二月二日零│過溪村華西路│以逾越牆垣之方式，竊取│十一條第一項│
│      │時許      │八號長春人造│長春人造樹脂股份有限公│第二款逾越牆│
│      │          │樹脂股份有限│司所有之電纜線，嗣因陳│垣竊盜罪│
│      │          │公司        │精忠於現場遺留汽車駕駛│            │
│      │          │            │執照，為警循線查獲。  │            │
├───┼─────┼──────┼───────────┼──────┤
│七    │九十一年十│高雄縣大寮鄉│意圖為自己不法之所有，│刑法第三百二│
│      │二月十七日│後庄村火車站│以其所有客觀上對於人之│十一條第一項│
│      │上午零時許│前          │生命、身體安全構成危險│第三款攜帶兇│
│      │          │            │之Ｔ型板手一支，竊取徐│器竊盜罪    │
│      │          │            │瑩芳所有車牌號碼ＨＨＰ│            │
│      │          │            │─八五七號重型機車一部│            │
│      │          │            │，得手後供己代步使用，│            │
│      │          │            │嗣於九十一年十二月十一│            │
│      │          │            │日上午十一時十五分許，│            │
│      │          │            │騎經高雄縣鳳山市中山東│            │
│      │          │  │路二二六號前，為警查獲│            │
│      │          │            │，並扣得Ｔ型板手一支。│            │
│      │          │            │                      │            │
└───┴─────┴──────┴───────────┴──────┘
┌───────────────────────────────────┐
│附表二寅○○部分                                                      │
├───┬─────┬──────┬───────────┬──────┤
│編號  │犯罪時間  │犯罪地點    │竊盜行為              │所犯法條    │
├───┼─────┼──────┼───────────┼──────┤
│一    │九十一年四│高雄縣大寮鄉│基於意圖為自己不法之所│刑法第三百二│
│      │月二日下午│內坑村仁德路│有，徒手竊取未○○所有│十條第一項竊│
│      │十時四十五│十三之三號後│置放於工地之鋁門窗三個│盜罪        │
│      │分許      │方一處施工中│，得手後尚未搬上自小貨│            │
│      │          │之工地      │車時，為被害人未○○發│      │
│      │          │            │現，旋即逃逸。        │            │
│      │          │            │                      │            │
├───┼─────┼──────┼───────────┼──────┤
│二    │九十一年十│高雄縣大寮鄉│基於意圖為自己不法所有│同右        │
│      │月二十八日│四維路南昌釣│之犯意，以自備之機車鑰│            │
│      │凌晨某時許│蝦場後面    │鑰匙一支，竊取葉文濤所│            │
│      │          │            │有車牌號碼ＺＡ─九八九│            │
│      │          │            │號自小貨車一部，得手後│            │
│      │          │            │供己代步使用，嗣於九十│            │
│      │          │            │一年十月二十九日下午四│            │
│      │          │            │時三十分許，行經屏東市│            │
│      │          │            │崁頂路段時，為警查獲，│            │
│      │          │            │並扣得鑰匙一支。      │            │
├───┼─────┼──────┼───────────┼──────┤
│三    │九十一年十│屏東市○○路│與乙○○及真實姓名不詳│刑法第三百二│
│      │月二十九日│四五０巷十之│綽號「小黑」之成年男子│十一條第一項│
│      │下午四時許│二號合鴻汽車│，共同基於意圖自己不法│第四款結夥三│
│      │          │修車廠      │所有之犯意聯絡及行為分│人竊盜罪    │
│      │          │            │擔，共同竊取合鴻汽車修│            │
│      │          │            │理廠之汽車零件變速箱二│            │
│      │          │            │個、差速器二個、汽缸蓋│            │
│      │          │            │一塊，得手後放置於陳天│            │
│      │          │            │祥所竊得之ＺＡ─九八九│            │
│      │          │            │號之自小貨車上，於九十│            │
│      │          │            │一年十月二十九日下午四│            │
│      │          │            │時三十分許，行經屏東市│            │
│      │          │            │崁頂路段時，為警查獲。│          │
│      │          │            │                      │            │
└───┴─────┴──────┴───────────┴──────┘
┌───────────────────────────────────┐
│附表三                                                                │
├───┬─────┬──────┬───────────┬──────┤
│編號  │犯罪時間  │犯罪地點    │竊盜行為              │涉犯法條    │
├───┼─────┼──────┼───────────┼──────┤
│一    │九十一年八│高雄縣鳳山市│被告卯○○與共犯丑○○│刑法第三百二│
│      │月二十五日│建國一路一段│、乙○○三人結夥竊取鐵│十一條第一項│
│      │上午五時二│一號東興鐵材│材                    │第四款結夥三│
│      │十七分許  │            │                      │人以上竊盜罪│
│      │、九十一年│            │                      │            │
│      │八月三十一│            │                      │            │
│      │日上午六時│            │                      │            │
│      │二十五分許│            │                      │            │
│      │、九十一年│            │                      │            │
│      │九月一日上│            │                      │            │
│      │午八時五十│            │                      │            │
│      │八分許、九│            │                      │            │
│      │十一年九月│            │                      │            │
│      │二日上午四│            │                      │            │
│      │時十二分許│            │                      │            │
│      │、九十一年│            │                      │            │
│      │九月八日上│            │                      │            │
│      │午一時八分│            │                      │            │
│      │許        │            │                      │            │
├───┼─────┼──────┼───────────┼──────┤
│二    │九十一年九│高雄縣大寮鄉│被告寅○○與乙○○共同│刑法第三百二│
│      │月八日上午│後庄村民貴街│竊取庚○○所有之發電機│十條第一項竊│
│      │六時三十分│六十巷九號  │、銑鑽孔、小吊車、鑽孔│盜罪        │
│      │許        │            │機、磨平機、螺絲鎖緊機│            │
│      │          │            │等物                  │            │
│      │          │            │                      │            │
│      │          │            │                      │            │
│      │          │            │                      │            │
│      │          │            │                      │            │
│      │          │            │                      │            │
├───┼─────┼──────┼───────────┼──────┤
│三    │九十一年九│高雄縣鳳山市│被告寅○○與巳○○、李│刑法第三百二│
│      │月八日    │過埤里王生明│熙朝三人結夥竊取癸○○│十一條第一項│
│      │    │路七００號陸│所有之ＰＶＣ電線、裸銅│第四款結夥三│
│      │          │軍步兵學校後│等物                  │人以上竊盜罪│
│      │          │方工地      │                      │            │
│      │          │            │                      │            │
├───┼─────┼──────┼───────────┼──────┤
│四    │九十一年七│同右        │被告寅○○與辛○○、于│同右        │
│      │月十五日  │            │溫顯三人結夥竊取癸○○│            │
│      │          │            │所有割草機等物        │            │
│      │          │            │                      │            │
│      │          │            │                      │            │
│      │          │            │                      │            │
│      │          │            │                      │            │
│      │          │            │                      │            │
│      │          │            │      │            │
│      │          │            │                      │            │
│      │          │            │                      │            │
│      │          │            │                      │            │
│      │          │            │                      │            │
│      │          │            │                      │            │
│      │          │            │                      │            │
├───┼─────┼──────┼───────────┼──────┤
│五    │九十一年八│同右        │被告寅○○與辛○○、于│同右        │
│      │月十七日  │            │溫顯、巳○○四人結夥竊│            │
│      │          │            │取癸○○所有割草機等物│            │
│      │          │            │                      │            │
│      │          │            │                      │            │
│      │          │            │                      │            │
│      │        │            │                      │            │
│      │          │            │                      │            │
├───┼─────┼──────┼───────────┼──────┤
│六    │九十一年八│高雄縣鳳山市│被告卯○○與乙○○共同│刑法第三百二│
│      │月二十九日│王生明路一段│竊取午○○所有焊條、電│十條第一項竊│
│      │、同年九月│六０二之一號│纜線等物              │盜罪        │
│      │一日、同年│            │                      │            │
│      │九月八日  │            │                      │            │
│      │          │            │                      │            │
└───┴─────┴──────┴───────────┴──────┘


司法院資訊處製作；財團法人民間司法改革基金會備份。
